臺灣屏東地方法院刑事判決              100年度訴字第810號
公  訴  人  臺灣屏東地方法院檢察署檢察官
被      告  李忠昌
上列被告因違反毒品危害防制條例案件，經檢察官提起公訴（10
0 年度毒偵字第877 號、第1005號），本院於準備程序進行中，
因被告就被訴事實為有罪之陳述，經告知簡式審判程序意旨，並
聽取公訴人及被告之意見後，本院合議庭裁定由受命法官獨任依
簡式審判程序審理，判決如下：
    主  文
李忠昌施用第一級毒品，累犯，處有期徒刑壹年。又施用第二級
毒品，累犯，處有期徒刑肆月。又施用第一級毒品，累犯，處有
期徒刑壹年；扣案之注射針筒壹支、殘渣袋壹個，均沒收。又施
用第二級毒品，累犯，處有期徒刑肆月。應執行有期徒刑貳年貳
月；扣案之注射針筒壹支、殘渣袋壹個，均沒收。
    事  實
一、李忠昌前因施用毒品案件，經臺灣高雄地方法院以民國94年
    度訴字第3499號判處有期徒刑1 年2 月確定；復因竊盜案件
    ，經本院以95年度簡字第1066號判處有期徒刑6 月確定；再
    因詐欺案件，經本院以95年度簡字第1754號判處有期徒刑6
    月，嗣經撤回上訴而確定；又因施用毒品案件，經本院以95
    年訴字1038號判處有期徒刑1 年8 月，復經臺灣高等法院高
    雄分院以96年度上訴字第355 號駁回上訴，再經最高法院以
    96年度台上字第3422號駁回上訴而確定；另因竊盜案件，經
    本院以95年度易字702 號判處有期徒刑8 月確定；其後復因
    竊盜案件，經本院以96年度易字第61號判處有期徒刑4 月確
    定；其後再因施用毒品案件，經本院以96年訴更字第4 號判
    處有期徒刑8 月，復經臺灣高等法院高雄分院以96年度上訴
    字第1670號減為有期徒刑4 月，再經最高法院以96年度台上
    字第7346號駁回上訴而確定；其後又因施用毒品案件，經本
    院以96年訴字89號判處有期徒刑1 年9 月，復經臺灣高等法
    院高雄分院以96年度上訴字第865 號駁回上訴，再經最高法
    院以96年度台上字第4136號駁回上訴而確定；嗣經入監執行
    各該有期徒刑後，上開本院95年度簡字第1066號、臺灣高雄
    地方法院94年度訴字第3499號、本院95年度易字702 號3 案
    ，復經本院以96年度聲字第185 號裁定定應執行刑為有期徒
    刑2 年2 月確定，嗣上開本院95年度簡字第1066號、臺灣高
    雄地方法院94年度訴字第3499號、本院95年度易字702 號、
    本院95年度簡字第1754號4 案，再經本院以96年度聲字第34
    8 號裁定定應執行刑為有期徒刑2 年6 月確定，其後，上開
    本院95年度簡字第1066號、臺灣高雄地方法院94年度訴字第
    3499號、本院95年度易字702 號、本院95年度簡字第1754號
    、本院96年度易字第61號、最高法院96年度台上字第3422號
    6 案，又經臺灣高等法院高雄分院以96年度聲減字第1443號
    裁定減刑並定應執行2 年2 月確定，其後，上開本院95年度
    簡字第1066號、臺灣高雄地方法院94年度訴字第3499號、本
    院95年度易字702 號、本院95年度簡字第1754號、本院96年
    度易字第61號、最高法院96年度台上字第3422號、最高法院
    96年度台上字第4136號7 案，再經臺灣高等法院高雄分院以
    96 年 度聲減字第1724號裁定減刑並定應執行3 年確定，其
    後，上開本院95年度簡字第1066號、臺灣高雄地方法院94年
    度訴字第3499號、本院95年度易字702 號、本院95年度簡字
    第1754號、本院96年度易字第61號、最高法院96年度台上字
    第3422號、最高法院96年度台上字第4136號、最高法院96年
    度台上字第7346號8 案，又經臺灣高等法院高雄分院以97年
    度聲字第355 號定應執行3 年3 月確定，而於98年11月10日
    縮刑期滿執行完畢。
二、李忠昌前另因施用毒品案件，經本院裁定送觀察勒戒後，因
    認有繼續施用毒品之傾向，又經本院裁定令入戒治處所施以
    強制戒治，並於89年10月6 日入所戒治，其後於90年2 月27
    日停止戒治並付保護管束（轉入監執行另案所處有期徒刑，
    迄至90年12月6 日始執畢出監），而於90年9 月24日保護管
    束期滿，視為強制戒治期滿，並經臺灣屏東地方法院檢察署
    檢察官於90年9 月25日以90年度戒毒偵字第323 號不起訴處
    分確定。其於上開強制戒治執行完畢釋放後之5 年內，又因
    施用毒品案件，再經本院裁定令入戒治處所施以強制戒治（
    惟因毒品危害防制條例修正施行，提前於93年1 月9 日釋放
    ，此次戒治並未執行完畢），另經本院以93年度訴字第90號
    判處有期徒刑10月，再經臺灣高等法院高雄分院以93年度上
    訴字第426 號撤銷原判決，惟亦判處有期徒刑10月確定，並
    已執行完畢。其後，再因多次施用毒品案件，經本院判處罪
    刑如上並執行完畢在案。詎其仍不知悔改，竟分別基於施用
    第一、二級毒品之犯意，於下列時間、地點，分別施用第一
    級毒品海洛因與第二級毒品甲基安非他命：
  (一)100 年3 月11日凌晨1 時許，在其位於屏東縣萬丹鄉○○村
    ○○路1312巷16號住處內，以將第二級毒品甲基安非他命置
    於玻璃球內燒烤，吸食煙霧之方式，施用第二級毒品甲基安
    非他命1 次後，於同年月13日12時許，在同一地點，以針筒
    注射之方式，施用第一級毒品海洛因1 次。嗣於同年月13日
    16時17分許，其在位於屏東縣竹田鄉○○村○○○路與南北
    路上之資源回收場內（坐落屏東縣萬丹鄉○○○段21之27地
    號土地上），因另涉犯竊盜案件為警查獲，經徵得其同意採
    尿送驗結果呈嗎啡及甲基安非他命陽性反應，而查悉上情。
  (二)100 年4 月5 日凌晨1 時許，在其位於屏東縣萬丹鄉○○村
    ○○路1312巷16號住處內，以將第二級毒品甲基安非他命置
    於玻璃球內燒烤，吸食煙霧之方式，施用第二級毒品甲基安
    非他命1 次後，於同年月7 日17時許，在同一地點，以針筒
    注射之方式，施用第一級毒品海洛因1 次。嗣於同年月7 日
    17時30分許，經警持本院核發之搜索票，前往其前揭住處實
    施搜索，經警方查獲其所有供施用海洛因所用之注射針筒1
    支、殘渣袋1 個，並經徵得其同意採尿送驗結果呈嗎啡、甲
    基安非他命濃度為311ng/ml、安非他命濃度為91ng/ml ，始
    獲上情。
三、案經屏東縣政府警察局潮州分局報告臺灣屏協地方法院檢察
    署檢察官偵查起訴。
    理  由
一、本件被告李忠昌所犯均係死刑、無期徒刑、最輕本刑為3 年
    以上有期徒刑以外之罪，其於準備程序中就被訴事實為有罪
    之陳述，經本院告知簡式審判程序之旨，並聽取公訴人及被
    告意見後，合議庭裁定由受命法官獨任進行簡式審判程序，
    合先敘明。
二、訊據被告對於上揭時、地，分別施用第一級毒品海洛因及第
    二級毒品甲基安非他命各2 次之事實，均坦承不諱；而被告
    先後2 次為警查獲所採之尿液檢體，分送台灣檢驗科技股份
    有限公司、正修科技大學超微量研究科技中心以酵素免疫法
    及氣相層析質譜法檢驗結果，除100 年4 月7 日為警查獲之
    尿液呈甲基安非他命、安非他命陰性反應外，其餘呈嗎啡、
    甲基安非他命陽性反應，此有台灣檢驗科技股份有限公司10
    0 年3 月25日濫用藥物檢驗報告暨屏東縣政府警察局潮州分
    局疑似嗎啡、安非他命尿液送驗代號與真實姓名對照表（代
    號：潮警分B00000000 號）、正修科技大學超微量研究科技
    中心100 年4 月21日尿夜檢驗報告暨屏東縣警察局潮州分局
    毒品案件受檢人尿液採證編號姓名對照表（編號：潮警分A0
    0000000 號）各1 份附卷可稽；此外，復有搜索扣押筆錄、
    扣押物品目錄表、照片等件附卷可佐，並有被告所有而供其
    施用第一級毒品所用之注射針筒1 個、殘渣袋1 個扣案可憑
    。而被告於100 年4 月7 日為警查獲時所採集之尿液檢體，
    經送正修科技大學超微量研究科技中心檢驗結果，其尿液中
    甲基安非他命濃度為311ng/ml、安非他命濃度為91ng/ml 而
    判定為陰性一節，雖有該中心前揭尿液檢驗報告1 份附卷可
    憑。然因施用甲基安非他命後24小時內，約有施用劑量之70
    ％由尿中排出，經人體可代謝出甲基安非他命原態及其代謝
    物安非他命；施用安非他命後，總計約有施用劑量之90％在
    3 至4 天內由尿液排出，在一般尿液酸鹼值下，於24小時內
    約有30％的劑量以安非他命原態排出，在酸性尿液中，於24
    小時內，原態安非他命的排出量可增至74％，在鹼性尿液下
    則降至1 至4 ％。惟檢出之濃度，與其施用劑量、施用方式
    、施用頻率、被採樣者飲用水量之多寡、個人體質及代謝情
    況等因素有關，因個案而異，此有行政院衛生署管制藥品管
    理局93年7 月22日管檢字第0930006615號函1 份附卷可佐（
    見100 年度毒偵字第877 號偵查卷第30 頁）。故被告於100
    年4 月7 日為警查獲而採集之尿液，雖經正修科技大學超微
    量研究科技中心鑑定結果，就甲基安非他命、安非他命之濃
    度判定為陰性，惟此乃係因被告採集尿液之時間，距離被告
    供稱之施用毒品時間即100 年4 月5 日，相隔已逾2 日之久
    ，故僅得在被告尿液中測得未達標準閥值濃度之甲基安非他
    命及安非他命反應，尚難據此認被告自白與事實不符。是被
    告分別施用第一、二級毒品之犯行，均堪認定，應予依法論
    科。
三、核被告所為，均係犯毒品危害防制條例第10條第1 項之施用
    第一級毒品罪、同條例第10條第2 項之施用第二級毒品罪。
    被告先後2 次持有第一、二級毒品後進而施用，其持有之低
    度行為均應為施用之高度行為所吸收，故均不另論其持有毒
    品罪。被告所犯上開2 次施用第一級毒品及2 次施用第二級
    毒品之4 罪間，犯意各別，行為互殊，應予分論併罰。被告
    前有如前揭犯罪事實欄所載論罪科刑及執行完畢之紀錄，此
    有臺灣高等法院被告前案紀錄表1 份在卷可佐，是被告於有
    期徒刑執行完畢後，5 年內故意再犯本件有期徒刑以上之4
    罪，均為累犯，均應依法加重其刑。本院審酌被告施用毒品
    ，足以戕害其身心，滋生其他犯罪，惡化治安，嚴重損及公
    益，且被告前曾因施用毒品，經觀察、勒戒及強制戒治執行
    完畢，復因多次施用毒品案件，經本院判處罪刑在案，竟再
    為本件施用毒品犯行，顯見其不思悔改，自制力亦顯不佳，
    惟另考量被告尚能坦承犯行，而其施用毒品之行為於本質上
    係屬自我戕害行為，反社會性之程度應屬較低，兼衡其之犯
    罪動機、目的、智識程度等一切情狀，分別量處如主文所示
    之刑，併定應執行刑如主文所示。又扣案之注射針筒1 支、
    殘渣袋1 個，均為被告所有，且均供其施用第一級毒品所用
    ，已據被告自承在卷，爰均依刑法第38條第1 項第2 款規定
    ，併予宣告沒收。
據上論斷，應依刑事訴訟法第273 條之1 第1 項、第299 條第1
項前段，毒品危害防制條例第10條第1 項、第2 項，刑法第11條
、第47條第1 項、第38條第1 項第2 款、第51條第5 款，判決如
主文。
中    華    民    國   100    年    9     月    30    日
                    刑事第三庭  法  官  楊宗翰
以上正本證明與原本無異。
如不服本判決應於收受判決後10日內向本院提出上訴書狀，並
應敘述具體理由；其未敘述上訴理由者，應於上訴期間屆滿後
20日內向本院補提理由書（均須按他造當事人之人數附繕本）
「切勿逕送上級法院」。
中    華    民    國   100    年    9     月    30    日
                                書記官  溫訓暖
附錄本判決論罪科刑法條全文：
毒品危害防制條例第10條
施用第一級毒品者，處6 月以上5 年以下有期徒刑。
施用第二級毒品者，處3 年以下有期徒刑。